臺灣高雄地方法院民事裁定
111年度簡抗字第25號
抗  告  人  李天進  
相  對  人  胡偉堅  
            吳俊志  
上列當事人間請求損害賠償事件，抗告人對本院高雄簡易庭於民
國111年6月21日所為111年度雄簡字第1138號裁定提起抗告，本
院裁定如下：
    主  文
抗告駁回。
抗告費用由抗告人負擔。
    理  由
一、抗告意旨略以：抗告人係遭相對人詐欺，而在高雄市三民區
    以其所有設於高雄市新興區之王道銀行高雄分行帳戶匯款而
    受有損害，即其一部行為結果發生地係在高雄市，原裁定限
    縮一部行為結果發生地之解釋，顯有違誤。況原審既就本件
    安排調解期日，即已承認本院具有管轄權，自不得再以欠缺
    管轄權為由將本件移送其他法院，原裁定將本件移送臺灣臺
    南地方法院顯有不當，應予廢棄等語。
二、訴訟，由被告住所地之法院管轄；因侵權行為涉訟者，得由
    行為地之法院管轄；訴訟之全部或一部，法院認為無管轄權
    者，依原告聲請或依職權以裁定移送於其管轄法院，民事訴
    訟法第1條第1項前段、第15條第1項、第28條第1項分別定有
    明文。又所謂行為地，凡為一部實行行為或其一部行為結果
    發生之地皆屬之，最高法院56年台抗字第369號裁定可資參
    照。再主張特別管轄籍之人，對特別管轄籍事由存在，應負
    舉證責任，若不能舉證該特別管轄籍事由存在，應自負其不
    利益，臺灣高等法院98年度重上字第399號判決（嗣經最高
    法院99年度台上字第1425號判決駁回上訴）同此意旨。
三、經查：
　㈠本院並無管轄權：
　⒈本件抗告人係依侵權行為之法律關係，請求相對人連帶給付
    新臺幣（下同）330,883元，固屬因侵權行為涉訟無訛。然
    依抗告人主張之事實，其係「使用……『轉轉寶』APP接續匯款
    至被告（即相對人）所指定……之人頭帳戶內」（原審卷第11
    頁），而其引用臺灣臺南地方檢察署檢察官108年度偵字第2
    1304號、109年度偵字第8032號起訴書，亦僅記載：「李天
    進（即抗告人）……於108年8月至12月期間，使用上開『轉轉
    寶』APP，分別陸續轉帳……至胡偉堅所指定人頭帳戶」等內容
    （原審卷第35至37頁），並無相關證據足認本院係屬一部實
    行行為或其一部行為結果發生地之法院。又抗告人於第二審
    主張：「抗告人係於高雄市三民區……進行匯款」云云，並未
    提出相關證據以佐其詞，揆諸前揭說明，既不能舉證該特別
    管轄籍事由存在，即應自負其不利益。至抗告人於第二審固
    主張：「抗告人係……以抗告人所開設於高雄市新興區之王道
    銀行高雄分行之帳戶進行匯款」云云，惟匯款銀行設立何處
    ，與抗告人因匯款受有損害之結果發生地之認定要屬二事，
    尚難作為特別管轄籍事由存在之依據，併此敘明。
　⒉抗告人固於原審另主張契約無效後回復原狀或不當得利等法
    律關係（原審卷第13頁），並敘明本院依民事訴訟法第12條
    之規定具有管轄權云云。然查，民事訴訟法第12條所謂債務
    履行地，專指當事人以契約訂定之清償地而言，民法第314
    條規定之法定清償地，則不與焉，最高法院100年度台抗字
    第916號裁定可資參照。從而，抗告人既不能舉證兩造間有
    清償地之特約存在，自難遽論本院具有管轄權。又原審是否
    曾就本件安排調解期日，與本院有無管轄權要屬二事，抗告
    人主張：原審既已承認本院具有管轄權，自不得再以欠缺管
    轄權為由將本件移送其他法院云云，於法容有誤會，自非足
    採。
　㈡臺灣臺南地方法院具有管轄權：
    相對人住所地均在臺南市，此有個人戶籍資料查詢結果表（
    原審卷第67至69頁）附卷可稽，揆諸前揭法律規定，本件自
    得由臺灣臺南地方法院管轄。
四、綜上所述，抗告人向無管轄權之本院起訴，顯有違誤，又本
    件得由臺灣臺南地方法院管轄，從而，原審將本件移送臺灣
    臺南地方法院，理由固有不同，結論則無二致，抗告意旨指
    摘原裁定不當，求予廢棄，為無理由，應予駁回。
五、據上論結，本件抗告為無理由，依民事訴訟法第495條之1 
    第1項、第449條第2項、第95條、第78條，裁定如主文。
中    華    民    國   111    年    9     月    26    日
                  民事第五庭審判長法  官  秦慧君
                                  法  官  鄭靜筠
                                  法  官  王耀霆
以上正本係照原本作成。
本裁定不得再為抗告。
中　　華　　民　　國　　111 　年　　9 　　月　　27　　日
                                  書記官   陳莉庭